【裁判字號】    89,上易,4249
【裁判日期】    891226
【裁判案由】    詐欺
【裁判全文】
臺灣高等法院刑事判決                          八十九年度上易字第四二四九號
    上  訴  人
    即  被  告  丙○○
    選任辯護人  謝新平
右上訴人因詐欺案件，不服臺灣板橋地方法院八十八年度易緝字第二七三號，中華民
國八十九年十月五日第一審判決（起訴案號：臺灣板橋地方法院檢察署八十七年度偵
字第八五六０號）提起上訴，本院判決如左：
    主  文
上訴駁回。
丙○○緩刑參年。
    事實及理由
一、本案經本院審理結果，認第一審判決以上訴人即被告連續意圖為自己不法之所有
    ，以詐術使人將本人之物交付，犯刑法第三百三十九條第一項之罪，量處有期徒
    刑十月，認事用法俱無不合，量刑亦尚妥適，應予維持，並引用第一審判決書記
    載之事實、證據及理由。
二、被告上訴，仍執陳詞，以其僅持原判決附表一編號一之支票向告訴人乙○○購買
    水果，其餘支票係告訴人輾轉自他人取得，非被告向其購貨之支票，且被告向告
    訴人購貨之初，並無詐欺之意圖，嗣因購屋貸款沈重，販賣水果虧損，復以遭搶
    五十萬元，始未能如期兌現支票云云，並聲請訊問證人甲○○。查被告明知其財
    務困難，無力付款，仍持原判決附表一所示之支票向告訴人購貨，業據告訴人指
    訴甚明，並經原審法院向華信商業銀行三重分行查明被告房貸分期付款自八十六
    年十二月二十二日起即未繳納，被告設於華泰銀行、華信銀行之支票帳戶，則均
    自八十七年一月十二日開始退票等情無訛，被告雖辯稱遭搶奪五十萬元致週轉不
    靈云云，惟經查亦無警局之報案紀錄，是告訴人指訴被告於向其訂貨之初即無付
    款之真意，僅以支票搪塞以詐取告訴人之貨品非虛，此原判決已具論甚詳。次查
    證人即告訴人存放水果之嘉祥冷凍倉庫管理員陳允枝於本院到證稱被告自八十六
    年十二月二十三日起至八十七年一月十二日止，至該倉庫提領其向告訴人購買之
    水果並不祇一次，是告訴人主張被告除原判決附表一編號一之支票外，尚持該附
    表編號二、三之支票向其詐購水果，尚堪採信，被告否認此部分犯行，實無足取
    ；至被告聲請訊問之證人甲○○雖於本院證述被告確曾遭搶五十萬元云云，惟證
    人甲○○結證稱其以設攤販賣檳榔維生，八十七年夏天，曾見被告在其所經營之
    檳榔攤對面，遭五人分騎三部機車圍住後，其中一人下車持機車大鎖朝正騎乘機
    車之被告頭部敲打，時被告頭戴安全帽，但仍流血，該毆打被告之人繼將被告拉
    下機車，逕自騎乘被告之機車離去，嗣經被告告知其置於機車坐墊下之五十萬元
    業已遭搶云云，被告則供承其於八十六年十月份自三重市○○○路、龍門路之第
    一銀行領款五十萬元，置於機車坐墊下，騎乘機車行經台北市○○街時，有五不
    詳姓名者，分騎三部機車，將其圍住，其中二人下車手持機車大鎖毆打被告，其
    中一人毆打其安全帽，另一人毆及其眼角，其受毆倒地，迅逃至對面甲○○之檳
    榔攤求救，其機車因此遭該等不詳姓名者駛離現場，車上現款亦被取走云云，核
    彼等所言，就被告遭幾人毆打，係因受毆倒地或被拉下機車等情，均不一致，已
    難採信，況縱證人所言屬實，惟其仍未親見被告確領款五十萬元並將之置於遭搶
    之機車上，尚難據以認定被告所辯遭搶五十萬一節確然屬實，尤以經原審向警方
    查詢，竟無被告遭搶報案之紀錄，益徵被告辯稱因遭搶受牽連而未能如期付款云
    云，純屬卸責，是本件上訴為無理由，應予駁回。
三、惟查被告前未曾受有期徒刑以上刑之宣告，有台灣高等法院檢察署刑案紀錄簡覆
    表一紙為憑，且本案犯後，被告已坦承部分犯行，並就民事責任部分與告訴人達
    成和解，賠償告訴人損害，業據告訴人於本院當庭陳明，並有和解筆錄影本一紙
    可按，經此審判教訓，當知所惕勵而無再犯之虞，本院認所宣告之刑，以暫不執
    行為當，因併宣告緩刑三年，以啟自新。
四、被告經合法通知無正當理由而不到庭，爰不待其陳述逕行判決。
據上論斷，應依刑事訴訟法第三百六十八條、第三百七十三條、第三百七十一條，刑
法第七十四條第一款，判決如主文。
本案經檢察官張秋雲到庭執行職務。
中    華    民    國      八十九    年      十二      月      二十六    日
                              臺灣高等法院刑事第十六庭
                                  審判長法  官    許  增  男
                                        法  官    黃  鴻  昌
                                        法  官    蔡  彩  貞
右正本證明與原本無異。
不得上訴。
                                        書記官    張  淑  芬
中    華    民    國    八十九    年     十二       月      二十九      日


司法院資訊處製作；財團法人民間司法改革基金會備份。
